【裁判字號】    95,訴,2536
【裁判日期】    950920
【裁判案由】    違反槍砲彈藥刀械管制條例
【裁判全文】
臺灣高雄地方法院刑事判決              95年度訴字第2536號
公  訴  人  臺灣高雄地方法院檢察署檢察官
被      告  乙○○
指定辯護人  本院公設辯護人丙○○
上列被告因違反槍砲彈藥刀械管制條例案件，經檢察官提起公訴
（95年度偵字第9357號），本院判決如下：
    主  文
乙○○未經許可，持有可發射子彈具有殺傷力之改造手槍，處有
期徒刑參年貳月，併科罰金新台幣拾萬元，罰金如易服勞役，以
新臺幣壹仟元折算壹日；扣案具有殺傷力仿COLT廠CALIBER 二五
型半自動手槍製造之槍枝換裝土造金屬槍管改造而成之改造手槍
壹枝（含彈匣，槍枝管制編號為0000000000號）及直
徑八MM之土造子彈壹顆均沒收。
    事  實
一、乙○○明知可發射子彈具有殺傷力之改造手槍及具有殺傷力
    之子彈均為槍砲彈藥刀械管制條例所規定之管制物品，非經
    中央主管機關許可，不得持有之，竟仍基於持有具殺傷力改
    造手槍、土造子彈之犯意，於95年2 月初某日，在不詳時地
    以不詳方法取得可發射子彈具有殺傷力之仿COLT廠CALIBER
    25型半自動手槍製造之槍枝換裝土造金屬槍管改造而成之改
    造手槍1 枝（含彈匣，槍枝管制編號為0000000000號）及直
    徑8MM 之土造子彈2 顆後，將上開槍、彈置放在其所駕駛車
    牌號碼E3-9033 號自小客車內，而未經許可持有之，嗣於95
    年3 月26日上午4 時30分許，員警前往其與友人林永祥共同
    投宿，位於高雄市楠梓區○○○街61號之「鴻佳賓館512 室
    」實施臨檢，當場查獲乙○○、林永祥持有第二級毒品甲基
    安非他命等違禁物犯行（乙○○、林永祥違反毒品危害防制
    條例犯行，業經檢察官另案偵辦中），實施臨檢之警察乃依
    警察職權行使法相關授權規定，繼而質問乙○○有無駕駛車
    輛，如有請交出鑰匙供警進而檢查，乙○○雖交出鑰匙且帶
    領警察前往上開汽車停放地點，同意警察進入車內搜查，然
    仍心存僥倖，於警察尚未發覺其未經許可持有槍彈犯行前，
    並未先主動告知員警車內藏有槍彈犯行，嗣經警於該車內之
    1 紙面紙盒中查獲上開具有殺傷力之改造手槍1 支、土造子
    彈2 顆，及另2 顆經送驗後認無殺傷力之改造子彈2 顆等物
    後，因而方查悉上情。
二、案經高雄市政府警察局楠梓分局移送臺灣高雄地方法院檢察
    署檢察官偵查起訴。
    理  由
一、上開犯罪事實，業據被告於本院審理中坦承不諱，且有系爭
    可發射子彈具有殺傷力之仿COLT廠CALIBER25 型半自動手槍
    製造之槍枝換裝土造金屬槍管改造而成之改造手槍1 枝（含
    彈匣，槍枝管制編號為0000000000號）及直徑8MM 之土造子
    彈2 顆扣案可憑；又上開扣案之槍、彈經送請內政部警政署
    刑事警察局（下稱刑事警察局）鑑定，其鑑定結果認該槍係
    仿COLT廠CALIBER25 型半自動手槍製造之槍枝換裝土造金屬
    槍管改造而成，機械性能良好，可擊發適用子彈，具有殺傷
    力；扣案子彈4 顆，其中2 顆係直徑約8MM 之土造子彈，金
    屬彈頭，經採樣1 顆試射，具殺傷力；另2 顆係玩具金屬彈
    殼加裝直徑約6.3MM 之金屬彈頭改造而成之改造子彈，均經
    試射，1 顆雖可擊發，然彈頭發射動能不足，不具殺傷力，
    1 顆無法擊發，不具殺傷力等情，有該局95年6 月7 日刑鑑
    字第950048977 號槍彈鑑定書1 紙暨照片6 幀附卷可稽；該
    鑑定書雖為被告以外之人於審判外所為之書面陳述，屬於傳
    聞證據，然其乃臺灣高雄地方法院檢察署檢察官於偵查中，
    依刑事訴訟法第208 條第1 項規定指揮刑事警察，囑託刑事
    警察局鑑定，再由刑事警察局依刑事訴訟法第206 條第1 項
    規定所出具之書面鑑定報告，應屬刑事訴訟法第159 條第1
    項「被告以外之人於審判外之言詞或書面陳述，除法律有規
    定者外，不得作為證據」規定所稱「法律有規定者」之例外
    情形，而有證據能力，本院自得加以援用。是被告之自白核
    與事實相符，堪信為真實，其未經許可而持有槍、彈之犯行
    ，事證明確，堪予認定。
二、核被告所為，係犯槍砲彈藥刀械管制條例第8 條第4 項之未
    經許可，持有其他可發射子彈具有殺傷力之改造手槍罪、同
    條例第12條第4 項之未經許可，持有子彈罪；被告以1 寄藏
    行為，同時寄藏手槍與子彈，係以1 行為同時觸犯2 構成要
    件不同之罪名，為想像競合犯，因95年7 月1 日修正施行之
    新法第55條但書係科刑之限制，為法理之明文化，非屬法律
    之變更（最高法院95年5 月23日刑事庭第8 次會議決議參照
    ），故應逕依刑法第55條前段規定，從一重論以持有改造手
    槍罪，而無新舊法比較問題。爰審酌被告明知改造槍枝、土
    造子彈均屬高度危險之物品，非經主管機關許可不得擅自持
    有，以維社會大眾安全與良善秩序，竟仍無故持有之，且置
    放於車上隨時攜帶外出，影響社會治安甚鉅，然念其犯後坦
    承犯行，態度良好，行為時僅27歲，年輕識淺，應係一時失
    慮方才犯罪等一切情狀，量處如主文所示之刑，並就併科罰
    金部分諭知易服勞役之折算標準，以期自新。又被告犯罪行
    為時，刑法第42條第2 項前段規定：「易服勞役以1 元以上
    3 元以下折算一日。」，被告行為時之易服勞役折算標準，
    業據修正前罰金罰鍰提高標準條例第2 條前段規定，就其原
    定數額提高為100 倍折算1 日，則被告行為時之易服勞役折
    算標準，應以銀元300 元折算1 日，即新台幣900 元折算1
    日；惟95年7 月1 日修正公布施行之刑法第42條第3 項前段
    規定：「易服勞役以新台幣一仟元、二仟元或三仟元折算一
    日。」比較修正前後之易服勞役折算標準，以修正後之規定
    ，較有利於被告，則應依修正後刑法第2 條第1 項後段規定
    ，適用修正後之刑法第42條第3 項前段規定，定其折算標準
    ，附此敘明。另扣案可發射子彈具有殺傷力之仿COLT廠CALI
    BER25 型半自動手槍製造之槍枝換裝土造金屬槍管改造而成
    之改造手槍1 枝（含彈匣，槍枝管制編號為0000000000號）
    及直徑8MM 之土造子彈1 顆均係違禁物，不問屬於犯人與否
    ，均應依刑法第38條第1 項第1 款規定宣告沒收；另送鑑有
    殺傷力之直徑8MM 土造子彈1 顆，既因鑑驗試射完畢而滅失
    ，毋庸併宣告沒收，附此敘明。
據上論斷，應依刑事訴訟法第299 條第1 項前段，槍砲彈藥刀械
管制條例第8 條第4 項、第12條第4 項，刑法第11條前段、第2
條第1 項但書、第55條、第42條第3 項、第38條第1 項第1 款，
判決如主文。
本案經檢察官甲○○到庭執行職務。
中     華     民     國    95   年    9   月    20    日
                   刑事第七庭  審判長法  官  孫啟強
                                     法  官  張茹棻
                                     法  官  蔡川富
以上正本證明與原本無異。
如不服本判決，應於收受送達後10日內向本院提出上訴書狀。
中     華     民     國    95   年    9   月    20    日
                                     書記官  王治華
附錄本案論罪科刑法條全文：
槍砲彈藥刀械管制條例第8 條第4 項
未經許可，持有、寄藏或意圖販賣而陳列第1 項所列槍枝者，處
3 年以上10年以下有期徒刑，併科新臺幣700 萬元以下罰金。
槍砲彈藥刀械管制條例第12條第4 項
未經許可，持有、寄藏或意圖販賣而陳列子彈者，處5 年以下有
期徒刑，併科新台幣300 萬元以下罰金。


司法院資訊處製作；財團法人民間司法改革基金會備份。
